# 求助陈版帮助回答！！

提问人：1980ldy 时间：2021-10-23 08:43:06
陈版：
企业对于应收账款采用账龄分析法计提坏账准备， 5 年以上账龄款项采用100%的坏账计提比例，如果企业收回 5 年以上账龄应收账款，相应转回 5 年以上应收账款计提的坏账准备是否属于非经常性损益。

回答人：chenyiwei
5 年以上账龄款项采用100%的坏账计提比例，这种情况下与按个别认定法全额计提准备无本质区别。并且，一般情况下账龄 5 年以上应收款项能够收回是比较罕见的情况（否则表明全额计提准备的做法可能是存在差错的），因此建议将此类因素导致的坏账准备转回列入非经常性损益。

提问人：1980ldy 时间：2021-10-25 20:50:36
陈版：
该公司3-4年计提坏账准备50%、4-5年计提坏账准备80%、 5 年以上计提100%，按照你上面的解释，是不是这样理解，如果 3 年以账龄的应收账款属于违返合同规定未按期支付款项，后期坏账准备转回都属于非经常性损益？

回答人：chenyiwei
5 年以上部分建议作为非经； 3 年至 5 年部分如收回可能性很小，也建议作为非经，并考虑是否需重估坏账准备计提比例和方法。

提问人：1980ldy 时间：2021-10-26 19:19:13
陈版：我想再咨询一个问题，拟上市公司应收客户 100 万元货款，客户背书给拟上市公司一张 110 万元的银行承兑汇票，拟上市公司是否可以把差额 10 万元以现金或承兑汇票的形式支付给客户，是否合法合规？

回答人：chenyiwei
理论上是不合规的，但实务中应不少见。

提问人：1980ldy 时间：2021-11-06 14:33:08
陈版:
A公司对已销机器设备，后续提供设备维修服务，后续签订维修合同时存在两种情况；（ 1 ）维修合同后附报价单明细列示了配件和维修人工报价。（ 2 ）维修合同未进行明细报价。
请问陈版，新收入准则下上述合同是否需要按照两项履约义务（劳务和配件）分别确认收入。

回答人：chenyiwei
视情况确定，要看配件和维修是否紧密联系，例如配件和维修服务都只能从本企业获取；还是可以分别由两方提供。